【裁判字號】    95,交簡上,49
【裁判日期】    950622
【裁判案由】    過失傷害
【裁判全文】
臺灣臺南地方法院刑事判決            95年度交簡上字第49號
上  訴  人  臺灣臺南地方法院檢察署檢察官
被      告  乙○○
上列上訴人因被告過失傷害案件，不服本院95年度交簡字第393
號中華民國95年2月27日第一審簡易判決（聲請簡易判決處刑案
號：95年度偵字第1799號），提起上訴，本院管轄之第二審合議
庭判決如下：
    主  文
上訴駁回。
    事  實
一、乙○○考領有小型車駕駛執照，於民國九十四年五月二十日
    上午十時三十分許，駕駛車牌號碼Ｆ五─二六一五號自小客
    車，沿台南縣歸仁鄉○○路六二五巷由西往東方向行駛，途
    經該巷與南丁路口左轉彎時，本應注意車輛行至無號誌之交
    岔路口，支線道車應暫停讓幹線道車先行，並轉彎車應讓直
    行車先行，而依當時天候晴、日間自然光線、村里道路、路
    面乾燥、無缺陷、亦無障礙物，並無不能注意之情事，詎乙
    ○○應注意、能注意，竟疏未注意支線道轉彎車應讓幹線道
    直行車先行，即貿然左轉。適有考領有合格駕駛執照之甲○
    ○駕駛車牌號碼ＴＱ─七○七二號自小客車，沿台南縣歸仁
    鄉○○路由南向北方向駛至該路口，原應注意行經無號誌之
    交岔路口，應減速慢行，作隨時停車之準備，並汽車行駛時
    ，駕駛人應注意車前狀況，隨時採取必要之安全措施，而依
    當時情形，客觀上亦無不能注意之情事，其能注意竟疏於注
    意應減速慢行及車前狀況。乙○○見狀煞避不及，致其所駕
    駛自小客車之右前車頭處與甲○○所駕駛自小客車之左後車
    門處發生撞擊，甲○○之自小客車並因而失控掉落路旁稻田
    中，造成甲○○受有「右眼皮撕裂傷二公分、雙手麻木輕度
    頸神經根病變」等傷害。車禍事故發生後，經台南縣警察局
    歸仁分局員警到場處理，在警員尚不知何人為肇事車輛之駕
    駛人前，乙○○即主動表示其為駕駛人並自首犯行，接受裁
    判。
二、案經甲○○訴由台南縣警察局歸仁分局報請台灣台南地方法
    院檢察署檢察官偵查後聲請簡易判決處刑。
    理  由
一、訊據被告乙○○對於前揭時、地駕車肇事，致告訴人甲○○
    受有前開傷害之事實供承不諱，核與證人即告訴人甲○○於
    警訊時證述之情節大致相符，並有告訴人甲○○之台南市立
    醫院診斷證明書一紙、道路交通事故現場圖、道路交通事故
    調查報告表(一)、(二)、道路交通事故照片七張等附卷可稽。是
    被告之自白，核與事實相符。按車輛行至無號誌之交岔路口
    ，支線道車應暫停讓幹線道車先行；轉彎車應讓直行車先行
    ；道路交通安全規則第一百零二條第一項第二款、第六款定
    有明文。被告於前揭時地駕車本應注意上開規定，且依當時
    情形，又無不能注意之情形，竟疏未注意支線道轉彎車應讓
    幹線道直行車先行，即貿然左轉，致生本件車禍事故。復按
    行經無號誌之交岔路口，應減速慢行，作隨時停車之準備；
    汽車行駛時，駕駛人應注意車前狀況，隨時採取必要之安全
    措施；道路交通安全規則第九十三條第一項第二款、第九十
    四條第三項亦有明文。告訴人甲○○駕駛自小客車行經該處
    ，亦疏未注意應減速慢行及車前狀況，即貿然通過該路口。
    是被告及告訴人甲○○本身均有違前開規定之注意義務，其
    二人均顯有過失甚明。又本件經送請台灣省台南區車輛行車
    事故鑑定委員會鑑定結果亦認為：「乙○○駕駛小客車，行
    經無號誌肇事岔路口，支線道轉彎車未讓幹線道車先行，為
    肇事主因。甲○○駕駛小客車，行經無號誌岔路口，未減速
    慢行，未注意車前狀況，為肇事次因」，此有該鑑定委員會
    九十四年十一月二十一日鑑定意見書在卷足憑。益證被告於
    本件車禍之發生，其有過失。而告訴人甲○○確因本件車禍
    而受有前開傷害，已如前述，是被告之過失行為與告訴人甲
    ○○之傷害結果間，顯有相當因果關係。綜上所述，本件事
    證明確，被告上開犯行，已堪認定。至告訴人甲○○雖亦疏
    未注意行經無號誌之交岔路口應減速慢行，及未注意車前狀
    況，足認就本件車禍事故之發生亦有過失，然本件車禍既係
    被告之過失併合而發生，是被告前開過失之責究未能據此解
    免，附此說明。
二、核被告乙○○所為，係犯刑法第二百八十四條第一項前段之
    普通過失傷害罪。其於肇事後犯罪未被發覺前，即向現場處
    理警員坦承肇事而自首，有台南縣警察局道路交通事故肇事
    人自首情形紀錄表一紙在卷足憑，係對於未經發覺之犯罪自
    首而接受裁判，應依刑法第六十二條前段規定減輕其刑。爰
    審酌被告之品行，未注意相關交通安全之規定，以致肇事，
    就本件車禍發生應負主要之過失責任，告訴人所受傷勢，且
    事後亦未能與告訴人達成民事和解，及犯後態度等一切情狀
    。因認原審依刑事訴訟法第四百四十九條第一項前段、第四
    百五十四條第二項，刑法第二百八十四條第一項前段、第四
    十一條第一項前段、第六十二條前段，罰金罰鍰提高標準條
    例第一條前段、第二條，並就與本件犯行不法內涵相關之一
    切情狀，為謹慎之裁量，以簡易判決量處被告拘役四十日，
    並諭知易科罰金之折算標準，認事用法均無違誤，量刑及易
    科罰金之折算諭知亦均妥適，無何科罰與罪責不相當之瑕疵
    可指。檢察官依告訴人之聲請，上訴指摘原判決量刑過輕，
    並無理由，應予駁回。
據上論斷，應依刑事訴訟法四百五十五條之一第一項、第三項、
第三百六十八條，判決如主文。
本案經檢察官丙○○到庭執行職務。
中    華    民    國     95    年    6    月    22    日
                  刑事第一庭  審判長法  官  沈揚仁
                                    法  官  張婷妮
                                    法  官  洪榮家
以上正本證明與原本無異。
本判決不得上訴。
                                    書記官  許悉愛
中    華    民    國     95    年    6    月    22    日
附錄本案論罪科刑法條全文：
刑法第二百八十四條第一項：
因過失傷害人者，處六月以下有期徒刑、拘役或五百元以下罰金
。致重傷者，處一年以下有期徒刑、拘役或五百元以下罰金。


司法院資訊處製作；財團法人民間司法改革基金會備份。
